【裁判字號】    98,交訴,29
【裁判日期】    981023
【裁判案由】    業務過失致死等
【裁判全文】
臺灣基隆地方法院刑事判決              98年度交訴字第29號
公  訴  人  臺灣基隆地方法院檢察署檢察官
被      告  甲○○
            丙○○
上列被告等因業務過失致死等案件，經檢察官提起公訴（98年度
調偵字第146、147號），並經本院合議庭裁定由受命法官進行簡
式審判程序，判決如下：
    主      文
甲○○因過失致人於死，處有期徒刑陸月，如易科罰金以新台幣
壹仟元折算壹日，緩刑參年。
丙○○從事業務之人，因業務上之過失致人於死，處有期徒刑柒
月。
    事實及理由
一、本件犯罪事實、證據並所犯法條，除更正：「本案被告丙○
    ○係犯業務過失致死罪，並非故意犯，應無累犯規定之適用
    ；又被告甲○○無駕駛執照駕車，致莊涵茹死亡，應依道路
    交通管理處罰條例第86條第1項之規定，加重其刑至二分之
    一。爰審酌被告甲○○無照駕駛重機車，於分向線路段超車
    越道，為肇事主因；被告丙○○為職業駕駛人駕駛遊覽車，
    跨分向線行駛，為肇事次因及渠等之犯罪動機、手段、所生
    危害、犯後態度等一切情狀，分別量處如主文所示之刑，被
    告甲○○並諭知易科罰金之折算標準。查被告甲○○前未曾
    受有期徒刑以上刑之宣告，有臺灣高等法院被告前案紀錄表
    在卷可參，其犯罪後已深知悔悟，與被害人家屬達成和解，
    本院認其經此教訓後，當知警惕，應無再犯之虞，因認其所
    宣告之刑，以暫不執行為適當，併予宣告緩刑3年，以勵自
    新。」外，餘均引用如附件檢察官起訴書之記載。
二、據上論斷，應依刑事訴訟法第273條之1第1項、第284條之1
    、第299條第1項前段第310條之2、第454條第2項，道路交通
    管理處罰條例第86條第1項，刑法第11條前段、第276條第1
    項、第2項、第41條第1項前段、第74條第1項第1款，刑法施
    行法第1條之1，判決如主文。
本案經檢察官丁○○到庭執行職務。
中    華    民    國    98    年    10    月    23    日
                  刑事第四庭法  官  何怡穎
以上正本證明與原本無異。
如不服本判決應於收受送達後10日內向本院提出上訴書狀，並應
敘述具體理由；其未敘述上訴理由者，應於上訴期間屆滿後20日
內向本院補提理由書(均須按他造當事人之人數附繕本)「切勿逕
送上級法院」。
中    華    民    國    98    年    10    月    23    日
                            書記官 鄭梅君
附錄本案論罪科刑法條：
中華民國刑法第276條
因過失致人於死者，處2年以下有期徒刑、拘役或2千元以下罰金
。
從事業務之人，因業務上之過失犯前項之罪者，處5年以下有期
徒刑或拘役，得併科3千元以下罰金。
附件：
臺灣基隆地方法院檢察署檢察官起訴書
                                     98年度調偵字第146號
                                     98年度調偵字第147號
    被      告  甲○○  男  19歲（民國○○年○月○○日生）
                        住臺北縣瑞芳鎮○○路138號
                        國民身分證統一編號：Ｚ000000000號
                丙○○  男  57歲（民國○○年○月○○日生）
                        住臺北市○○路○段55巷11號3樓
                        國民身分證統一編號：Ｚ000000000號
上列被告因過失致死案件，業經偵查終結，認應提起公訴，茲敘
述犯罪事實及證據並所犯法條如下：
        犯罪事實
一、丙○○係聖心小學交通特約車（車主為一山遊覽車客運有限
    公司）之司機，為從事駕駛業務之人，其前於民國93年間因
    違反臺灣地區與大陸地區人民關係條例，經臺灣台北地方法
    院以93年度訴字第594號判處有期徒刑6月確定，於93年10月
    29日易科罰金執行完畢，合先敘明。
二、甲○○於98年3月12日17時50分，駕駛車號CSU─583號自小
    客車搭載莊涵茹，沿基隆市○○區○○路往碇內國中方向行
    駛，本應注意不得無照駕駛，且汽車在雙向2車道行駛時，
    應在遵行車道內行駛，在劃有分向限制線之路段，不得超車
    駛入來車之車道內，而依當時天候晴、日間有自然光線、路
    面狀態乾燥、路面狀況無缺陷、道路無障礙物、視距良好等
    情形，又無不能注意之情形，於行經東碇路501號附近時竟
    跨越分向線逆向行駛，適有丙○○駕駛車號A2─115號營大
    客車，沿基隆市○○區○○路往源遠路方向，亦未注意車前
    狀況及安全操控車輛，且汽車在雙向2車道行駛時，應在遵
    行車道內行駛，在劃有分向限制線之路段，不得駛入來車車
    道，竟跨越分向線對向行駛而來，甲○○、丙○○所駕車輛
    均煞避不及發生對撞，致莊涵茹受有顱內出血、胸內出血、
    頭部外傷及肋骨骨折等傷害，經送醫後仍不治死亡。
二、案經莊涵茹之父乙○○、母林靜玟訴由基隆市警察局第三分
    局報請偵辦。
        證據並所犯法條
一、前揭犯罪事實，業據被告甲○○、丙○○均坦承過失致人於
    死等犯行不諱，核與證人被害人之父乙○○、證人許秀鳳證
    述之情節大致相符，又有交通事故調查報告表（一）、（二
    ）、道路交通事故現場圖各1紙附卷可稽，另本件車禍被害
    人莊涵茹因此車禍死亡，亦經本檢察官督同檢驗員相驗屬實
    ，製有相驗筆錄、相驗屍體證明書、驗斷書在卷可憑。此外
    ，本件車禍送請臺灣省基宜區車輛行車事故鑑定委員會鑑定
    亦同此認定，有該委員會鑑定意見書1份附卷可佐，是本件
    事證明確，被告2人上開之犯行，均堪以認定。
三、核被告甲○○所為，係犯刑法第276條第1項過失致死罪嫌；
    被告丙○○所為，係犯刑法第276條第2項過失致死罪嫌。又
    被告丙○○曾因違反臺灣地區與大陸地區人民關係條例，經
    臺灣台北地方法院以93年度訴字第594號判處有期徒刑6月確
    定，於93年10月29日易科罰金執行完畢，此有本署刑案資料
    查註紀錄表附卷可參，5年內再犯本件有期徒刑以上之罪，
    為累犯，應依刑法第47條規定加重其刑。
三、依刑事訴訟法第251條第1項提起公訴。
    此  致
臺灣基隆地方法院
中    華    民    國    98    年    9     月    11    日
                              檢察官  李  明  哲
本件正本證明與原本無異
中    華    民    國    98    年    9     月    17    日
                              書記官  陳  文  榮
附錄所犯法條：
中華民國刑法第276條
（過失致死罪）
因過失致人於死者，處 2 年以下有期徒刑、拘役或 2 千元以下
罰金。
從事業務之人，因業務上之過失犯前項之罪者，處 5 年以下有
期徒刑或拘役，得併科 3 千元以下罰金。


司法院資訊處製作；財團法人民間司法改革基金會備份。
